【裁判字號】    94,易,456
【裁判日期】    950628
【裁判案由】    侵占
【裁判全文】
臺灣屏東地方法院刑事判決               94年度易字第456號
公  訴  人  臺灣屏東地方法院檢察署檢察官
被      告  丁○○
            己○○
上列被告等因侵占案件，經檢察官提起公訴（94年度調偵字第7
號），本院判決如下：
    主  文
丁○○、己○○共同意圖為自己不法之所有，而侵占對於業務上
所持有之物，各處有期徒刑壹年拾月。
    事  實
一、丁○○、己○○夫妻原係經營瑞泰紙器有限公司（下稱瑞泰
    公司），渠2 人與乙○○○係舊識，且素來即有向乙○○○
    調借款項之金錢往來。緣瑞泰公司因經營不善，分別積欠下
    列債務，均由乙○○○代為清償：(1)瑞泰公司於民國89年11
    月8 日，以新台幣（下同）550 萬元之價金，向和能機械股
    份有限公司（下稱和能公司）購買「雙色印刷機（型號FSCT
    -1227-2C）」1 台，繼而於90年3 月1 日，再以120 萬元之
    價金，就上開印刷機向和能公司購買加裝「一色印刷部（型
    號FSCT-1227-1C」，惟丁○○夫妻因無法支應價金，乃於90
    年3 月28日向中租迪和股份有限公司（下稱中租公司）貸款
    550 萬元，並約定分期償還，迄於91年10月7 日瑞泰公司仍
    積欠中租公司2,511,000 元，乙○○○遂同意開立支票18紙
    分期代償瑞泰公司積欠中租公司之款項；(2)另瑞泰公司亦積
    欠廠商佑螢股份有限公司（下稱佑螢公司）貨款35萬元，而
    遭佑螢公司向臺灣高雄地方法院民事執行處聲請假扣押，查
    封瑞泰公司所有之上開三色印刷機、五尺糊仔機、釘仔車等
    機械設備，復經乙○○○於92年2 月12日代償該35萬元債務
    ，佑螢公司始撤回強制執行之聲請。另於91年10月間，丁○○夫妻先前向乙○○○陸續借款所累積之金額（含本金、利
    息）亦達2,000,000 元，迄至91年12月間，瑞泰公司終因週
    轉不靈而告歇業，丁○○夫妻已不堪瑞泰公司積欠其他不詳
    廠商及員工薪資等零星債務，復圖解決毫無資力清償積欠乙○○○高達數百萬元之欠款，渠2 人乃向乙○○○建議，將
    瑞泰公司所有之機械設備讓與乙○○○抵償全部債務，並由
    乙○○○出資設立商號，渠夫妻則可提供紙器行業之經營經
    驗，專責商號之營運業務，乙○○○乃接受上開提議，於92
    年3 月11日設立獨資商號「金宏企業行」，並委任丁○○夫
    妻全權處理關於員工之聘僱、廠商之接洽、貨款之收取等所
    有業務。
二、詎丁○○、己○○明知渠等基於受委任處理「金宏企業行」
    營運業務而向廠商收取用以支付貨款之支票，均應繳回交由
    乙○○○簽收，竟共同基於意圖為自己不法所有之犯意聯絡
    ，由己○○於92年6 月底某日，在頂好企業社之營業處所（
    址設屏東縣鹽埔鄉○○路28號），收取由頂好企業社之負責
    人吳素惠所開立，用以支付「金宏企業行」貨款如附表所示
    之支票2 紙後，即以變易持有為所有之意思，侵吞入己，並
    將附表編號之支票，交由丁○○轉交不知情之胞弟李銅仁
    自行處理，李銅仁則交予不知情之陳世明調取現金，嗣則由
    陳世明所僱用之員工鄭恩富於92年8 月7 日提示兌現；附表
    編號之支票，被告己○○則交予不知情之胞妹陳惠珍調取
    現金，陳惠珍則於92年9 月4 日提示兌現。嗣於92年7 月8
    日，丁○○夫妻無故離職，並委請不知情之李銅仁、利國仁
    欲將上揭「三色印刷機」搬離「金宏企業行」廠房，乙○○○始發覺有異，經查核帳目後，始知上情。
三、案經「金宏企業行」即乙○○○訴由臺灣屏東地方法院檢察
    署檢察官偵查起訴。
    理  由
壹、證據能力：
  (一)按被告以外之人於審判外之陳述，雖不符前4 條之規定，而
    經當事人於審判程序同意作為證據，法院審酌該言詞陳述或
    書面陳述作成時之情況，認為適當者，亦得為證據。當事人
    、代理人或辯護人於法院調查證據時，知有第159 條第1 項
    不得為證據之情形，而未於言詞辯論終結前聲明異議者，視
    為有前項之同意，刑事訴訟法第159 條之5 亦有明文。
  (二)查證人（偵訊筆錄係以「關係人」稱之）吳素惠、鄭恩富於
    檢查事務官詢問時，關於附表所示支票之交付或兌現等情節
    之陳述，雖均屬審判外陳述，然被告2 人就其證據能力之有
    無，均未於言詞辯論終結前聲明異議（且被告2 人對於支票
    之來源、去向等事實均未爭執），應視為同意將該部分陳述
    作為證據，且本院審酌該陳述作成時之情況，均無明顯不適
    當之情形，故上開陳述應均有證據能力。
貳、事實認定與論罪科刑：
一、訊據被告丁○○、己○○固坦承未將附表所示之支票2 紙交
    付而自行處置乙情，然均矢口否認有何業務侵占犯行，辯稱
    ：渠夫妻在外尚有積欠多筆債務，為免其他債權人上門索債
    ，故請告訴人出任「金宏企業行」之人頭負責人，然商號實
    際上為伊夫妻所有，渠等自能任意處理所收取用以支付貨款
    之支票，至渠等收取部分現金或支票貨款後，雖有交付告訴
    人收訖，然亦僅屬清償借款性質云云。惟查：
  (一)被告夫妻原係經營瑞泰公司，渠2 人與告訴人乙○○○（下
    稱告訴人）係舊識且素來有向告訴人調借款項之金錢往來，
    而「瑞泰公司」因經營不善，所積欠之下列債務，均由告訴
    人代為清償：(1)瑞泰公司前於89年11月8 日，以550 萬元之
    價金，向「和能公司」購買「雙色印刷機（型號FSCT-1227-
    2C）」1 台，繼而於90年3 月1 日，再以120 萬元之價金，
    就上開印刷機向和能公司購買加裝「一色印刷部（型號FSCT
    -1227- 1C 」，惟被告2 人因無法支應價金，乃於90年3 月
    28日向中租公司借款550 萬元，並約定分期償還【然雙方形
    式上係簽訂附條件買賣契約，並以上開「三色印刷機（即雙
    色機器加裝一色部）」設定動產擔保登記，故臺灣高等法院
    高雄分院94年度上易字第698 號確定判決中，認定該「三色
    印刷機」之出賣人係中租公司乙節，似有誤會，附此敘明】
    ，迄於91年10月7 日，瑞泰公司仍積欠中租公司2,511,000
    元，被告2 人乃向告訴人請求先行代償借款，告訴人遂同意
    開立支票18紙分期代償瑞泰公司積欠中租公司之款項，並簽
    訂債務承擔書；(2)另瑞泰公司亦積欠廠商佑螢公司之貨款35
    萬元，而遭佑螢公司向臺灣高雄地方法院民事執行處聲請假
    扣押，查封瑞泰公司所有之上開三色印刷機、五尺糊仔機、
    釘仔車等機械設備，被告2 人遂再度向告訴人乙○○○求援
    ，復經告訴人於92年2 月12日代償該35萬元債務，佑螢公司
    遂撤回強制執行之聲請等情，業據被告2 人自承在卷（見本
    院卷(二)第114 頁反面、118 、119 、121 頁），且經證人即
    告訴人於本院審理中證稱明確（見本院卷(二)第104 至105 頁
    ），並有附條件買賣契約書暨動產擔保交易登記標的物明細
    表、債務承擔書、佑螢公司收取35萬元款項之證明書、查封
    物品清單在卷可稽（見本院93年度易字第98號影卷第42、11
    8 至121 頁、臺灣高雄地方法院91年度全字第6591號、91年
    度執全字第3362號民事保全程序執行影卷、本院卷(一)第137
    頁）。
  (二)又告訴人代瑞泰公司清償中租公司欠款之同時間（即91年10
    月7 日），被告2 人先前向告訴人陸續借款所累積之金額（
    含本金、利息）亦達2,000,000 元，雙方遂就此2 部分債務
    ，再委由代書壬○○代為書立同意書2 份，約定就該2,000,
    000 元借款暫定計息方式，被告己○○並開立同面額之本票
    1 紙供擔保，至告訴人向中租公司代償欠款之部分，則將上
    述「三色印刷機」轉賣予告訴人，惟因告訴人所簽發予中租
    公司之支票18紙未全數屆期兌現前，中租公司不願塗銷動產
    擔保登記，被告己○○乃再開立同面額本票1 紙供擔保。嗣
    於91年12月間，瑞泰公司終因週轉不靈而告歇業，被告2 人
    已不堪瑞泰公司積欠其他不詳廠商及員工薪資等零星債務，
    復圖解決毫無資力清償積欠告訴人高達數百萬元之欠款，適
    逢告訴人代償佑螢公司欠款，致瑞泰公司所有之全部機械設
    備得獲除去查封，被告2 人乃向告訴人建議，將瑞泰公司所
    有之機械設備讓與告訴人抵償全部債務，並由告訴人出資設
    立商號，被告2 人則可提供紙器行業之經營經驗，負責該商
    號之營運業務，告訴人遂接受上開提議，先於92年2 月12日
    （即代償佑螢公司欠款之同日），與被告2 人簽訂轉讓機器
    設備之同意書（由代書壬○○代為書立）嗣則申請設立「金
    宏企業行」之獨資商號，並以其本人擔任負責人，經主管機
    關屏東縣政府於92年3 月11日核准登記等情，業經告訴人以
    歷次書狀指訴綦詳，復經證人壬○○於本院審理中，就其代
    為書立前揭同意書之過程證稱明確（見本院卷(二)第106 至
    107 頁），並有91年10月7 日同意書2 份、92年2 月12日同
    意書1 份、被告己○○91年10月7 日所簽發之本票2 紙及屏
    東縣政府營利事業登記證附卷可參（見本院卷(一)133 、134
    、13 6頁、本院卷(二)第237 、238 頁及偵查他字卷第7 頁）
    。被告2 人雖辯稱：上述「三色印刷機」僅係供擔保渠等積
    欠告訴人之債務，並避免其他債權人再來查封該機器，始在
    同意書內載有「轉賣」之字眼，且該機器價值高達700 多萬
    元，不可能輕易以之抵償債務云云，然證人即代書壬○○於
    本院審理中證稱：伊代被告與告訴人書立之同意書內容，均
    為當事人雙方相互協調後所得結果，其中關於「三色印刷機
    」之部分，當事人之真意確為「買賣」等語明確（見本院卷
    第10 7頁），參酌被告2 人於瑞泰公司積欠佑螢公司貨款僅
    57萬多元時（以佑螢公司提出假扣押聲請之債權額為準，參
    臺灣高雄地方法院民事保全程序執行卷），即同意將瑞泰公
    司所有之全部機械、設備讓渡予佑螢公司抵償債務乙節，亦
    有立契約書附卷足佐（見本院卷(二)第135 頁），堪認被告2
    人辯稱機器價值甚高云云，顯難遽採，足見告訴人指稱被告
    2 人同意以瑞泰公司之全部機械、設備抵償債務等情，應非
    子虛。
  (三)蓋商業組織之成立乃至營運，不論係何種型態，必以投入資
    本為首要條件，而舉凡廠房租金、員工薪資及原物料之購買
    等支出，當屬最基本之成本開銷。又所謂獨資商號，顧名思
    義，其財產權之歸屬與該出資設立商號之人乃具有不可分性
    。被告2 人雖執前揭情詞置辯，惟查：
  1.本件「金宏企業行」之廠房，係由告訴人自行向案外人庚○○承租設置於屏東縣萬丹鄉○○村○○○路710 號，租賃期
    間之租金，均由告訴人以現金或支票親自交付出租人庚○○
    等情，業經證人庚○○於本院審理中證稱明確（見本院卷(二)
    第13頁反面至14頁），並有房屋租賃契約書附卷可參（見本
    院卷(一)第94頁）。再「金宏企業行」給付百輝紙器股份有限
    公司（下稱百輝公司）、佑螢公司等原料廠商貨款之方式，
    均由被告己○○帶同上開廠商之業務員，前往告訴人住處，
    向告訴人、或其配偶丙○○收取第三人（通常係訂貨廠商）
    或告訴人女兒戊○○、或親戚李冠賜所開立之支票乙節，亦
    據證人即百輝公司業務員辛○○、佑螢公司業務員李東昇於
    本院審理中證稱明確（見本院卷(二)第15頁、18頁反面），並
    有辛○○所書立簽收證明、百輝公司所出具之支票明細清單
    在卷可按（見本院卷(一)第81、82頁），另被告己○○復坦承
    ：「金宏企業行」員工之薪資款項亦均由告訴人提供等語不
    諱（見本院卷(二)第121 頁），足見被告2 人對於「金宏企業
    行」設立所需之資本，毫無分文支出。
  2.被告2 人雖不否認上情，惟又辯稱：上述廠房租金、廠商貨
    款支付及員工薪水等項目，亦均屬渠等再向告訴人支借之款
    項云云，然被告2 人於「金宏企業行」設立之際，仍處於無
    資力清償積欠告訴人數百萬之鉅額債款之窘境，告訴人並非
    至愚，在「舊債未償」之情形下，豈有再無條件提供資金予
    被告2 人成立新商號，復如無底洞般支應「金宏企業行」所
    有開銷之理？且關於被告己○○帶同百輝公司業務員辛○○
    前往向告訴人配偶丙○○收取支票支付貨款之過程，被告己○○初係辯稱：當時伊係持向他人收得之客票轉向丙○○調
    取現金欲支付貨款予辛○○，然丙○○無現金，始請辛○○
    收下客票云云，然經檢察官執卷附付款簽收簿（本院卷(一)第
    161 、162 頁）互核前揭辛○○所書立簽收證明及百輝公司
    收取支票明細清單（本院卷(一)第81、82頁），認其中面額各
    為75,100元、13,100元之支票，均為被告己○○早於92年5
    月20日、5 月27日自訂貨廠商處收取交付丙○○後，再由丙○○於同年6 月11日交付辛○○等情，質之被告己○○說詞
    可疑，被告己○○始陳稱其所辯情詞並非屬實（見本院卷(二)
    第17頁反面），更顯畏罪心虛之情。
  3.再者，被告丁○○原於另案被訴竊盜案件偵查中供稱：公司
    （即指「金宏企業行」）係伊與告訴人合夥云云（見93年度
    偵字第386 號影卷紅筆編頁第3 頁），被告己○○於本案偵
    查中亦供稱：渠等與告訴人間是合夥云云（見94年調偵字第
    7 號卷第10頁），惟於本院93年度易字第98號竊盜案件審理
    中，被告丁○○則稱：告訴人係出借資金之金主云云（見本
    院93年度易字第98號影卷第131 頁），嗣於本院審理中，被
    告丁○○再改稱：告訴人僅係人頭負責人，因渠等與告訴人
    間並未達成合夥之協議云云（見本院卷(二)第115 頁反面、11
    8 頁），所辯前後不一，已屬可疑，況告訴人倘再提供資金
    予被告2 人成立商號復全力支應所有大小開銷，豈非係「時
    間無期限、金額無上限」宛如救濟般之舉債且毫無受償之日
    ？至所謂「人頭負責人」，應專指提供自己名義為登記負責
    人，不涉入任何設立、經營商號之實質事務者，方屬當之，
    然告訴人既親自覓得廠房位置、支付租金，復投入大筆資金
    支應原物料之購買，如謂其僅係「人頭負責人」，孰能置信
    ？
  4.復查，被告己○○收取現金或支票貨款後，均詳細記載廠商
    名稱、票號、日期、金額等項目，逐筆交由告訴人或其配偶
    丙○○、女兒戊○○簽收乙情，為被告己○○所是認，並有
    付款簽收簿在卷可參（見偵查他字卷第69至77頁），倘如被
    告2 人所辯，渠等將營收所得交付告訴人之目的僅在清償欠
    款，理當自行結算相當數目之金額後再交付告訴人，所書立
    之單據自應為清償證明等性質之文件，要無將「金宏企業行
    」往來廠商所給付之貨款逐筆交予告訴人或其家屬核對簽收
    之理。甚且，被告己○○復供稱：伊至今不知尚積欠告訴人
    多少款項等語（見本院卷(二)第122 頁），是被告2 人既將所
    收得之貨款均交由告訴人抵償借款，然對於抵償之結果竟毫
    無所悉，則如何計算「金宏企業行」之盈虧，實令人費解，
    況被告2 人苟確係「金宏企業行」之實際所有人，豈有於92
    年7 月8 日逕自離開，棄廠房、設備於不顧之理？反觀告訴
    人方面，於被告2 人無故離職後，為使「金宏企業行」得以
    維持營運，除因被告2 人未將上開「三色印刷機」之價金支
    付完畢，告訴人之配偶丙○○乃於93年2 月12日與和能公司
    達成協議，開立支票12張分期給付外，尚於93年2 月9 日，
    應百輝公司之要求，提供親戚李冠賜名下之土地設定最高限
    額抵押權2,000,000 元予百輝公司，以擔保雙方後續交易往
    來之債務，從而「金宏企業行」始得以正常營運至今等情，
    亦有契約書、土地登記謄本在卷足憑（見本院卷(一)第99頁、
    本院卷(二)第55頁），故依上情互核參析，堪認告訴人指稱被
    告2 人讓與「瑞泰公司」所有之機械設備以抵償積欠告訴人
    之全部債務，並由告訴人出資設立「金宏企業行」，被告2
    人則提供紙器行業之經營經驗，負責該商號之營運業務乙節
    ，方屬事實。
  (四)公訴人雖認被告2 人與「金宏企業行」間係屬僱傭關係，惟
    按所謂委任，係指委任人委託受任人處理事務之契約而言。
    委任之目的，在一定事務之處理。故受任人給付勞務，僅為
    其處理事務之手段，除當事人另有約定外，得在委任人所授
    權限範圍內，自行裁量決定處理一定事務之方法，以完成委
    任之目的。至僱傭，則指受僱人為僱用人服勞務之契約而言
    。僱傭之目的，即在受僱人單純提供勞務，對於服勞務之方
    法毫無自由裁量之餘地（最高法院85年度台上字第2727號民
    事判決參照），查告訴人因不諳紙器行業之經營，故將「金
    宏企業行」所有營運事項，上至聘僱員工（含勞健保之辦理
    ）、接洽廠商、收取貨款，下至廠房水電、電信費用之繳納
    等，全權委由被告2 人處理等情，業據證人即告訴人於本院
    審理中證稱明確（見本院卷(二)第105 頁反面），證人辛○○
    、李東原亦證稱：渠等接受訂貨、收取貨款均係與被告2 人
    接洽等語在卷（見本院卷(二)第14頁反面、18頁），故被告2
    人雖無確切之職稱，然實質上已相當於商號經理人之地位，
    故渠等既為「金宏企業行」處理所有營運事務，且有自由裁
    量之權限，與告訴人間自屬委任關係，而非單純提供勞務且
    受告訴人指揮之受僱人，要無疑義。又告訴人與被告2 人雖
    未約定給付委任報酬之方式，然證人即告訴人證稱：當初因
    所有帳目均由被告夫妻保管，伊僅負責簽收貨款，對於實際
    營收所得不甚清楚，且被告己○○仍經常向伊支借3 、5 萬
    元之小筆款項，伊即將之充作給付被告2 人之報酬等語在卷
    （見本院卷(二)106 頁），參酌告訴人既能長期對被告2 人貸
    與金錢紓困，且每每於渠等遭其他債權人索債而陷入困窘之
    際，均適時伸出援手以解燃眉之急，諒必於情感上對被告夫
    妻抱有相當程度之信任，是雙方嗣於成立「金宏企業行」後
    ，對於報酬給付方式尚未有具體約定，亦屬人情之常。準此
    ，被告2 人既受託全權處理「金宏企業行」之經營事務，故
    渠等代為繳交水電、電信費用瑣碎庶務之零星支出，亦當合
    理，故被告2 人提出所持有之水電、電信費用繳費等單據，
    自難遽為有利渠等之認定。
  (五)末按商號經理人長支號款，苟非曾得號東明示之允許，或該
    地方有默許經理人於相當範圍內長支之習慣，或依其他情事
    ，足認號東有默示之允許者，即係對於業務上所持有之物，
    以不法領得之意思，變更持有為所有，自應論以業務上侵占
    之罪（最高法院25年上字第1724號判例意旨參照）。本件如
    附表之支票2 紙，係由「金宏企業行」之客戶頂好企業社負
    責人吳素惠開立後，於92年6 月底某日，在頂好企業社之營
    業處所（址設屏東縣鹽埔鄉○○路28號）交付被告己○○用
    以支付92年5 、6 月份向「金宏企業行」訂購紙箱之貨款，
    詎被告己○○收取後，未交予告訴人收執，竟將附表編號
    之支票，交由被告丁○○轉交不知情之胞弟李銅仁自行處理
    ，李銅仁則交予不知情之陳世明調取現金，嗣則由陳世明所
    僱用之員工鄭恩富於92年8 月7 日提示兌現；附表編號之
    支票，被告己○○則交予不知情之胞妹陳惠珍調取現金，陳
    惠珍則於92年9 月4 日提示兌現等情，業據被告2 人供承在
    卷（見本院卷(一)第27頁反面），並經證人吳素惠、鄭恩富於
    偵查事務官詢問時陳稱明確（見他字偵卷第65至66、98頁）
    ，且有簽收回條2 紙、臺灣企銀屏東分行93年9 月13日93屏
    東字第2335號函所附如附表編號支票正反面影本、同行94
    年9 月14日屏東字第223 號函所附如附表編號支票正反面
    影本在卷可稽（見他字偵卷第10、11、84、85頁、本院卷第
    17、18頁），是被告2 人基於受任經營「金宏企業行」之業
    務關係而持有附表所示支票2 紙，竟變易持有為所有，擅自
    據為己用，渠等均具有不法所有之意圖，昭昭甚明。
  (六)綜上調查結果，被告2人犯行明確，自應依法論科。
二、查被告2 人均受任為告訴人獨資設立之「金宏企業行」負責
    營運業務，竟將業務上所持有廠商交付用以支付貨款如附表
    所示之支票2 紙，以變易持有為所有之意思，侵占入己，核
    其2 人所為，均係犯刑法第336 條第2 項之業務侵占罪。被
    告2 人就上犯行間，有犯意聯絡及行為分擔，均為共同正犯
    。爰審酌被告2 人雖無前科（有卷附臺灣屏東地方法院檢察
    署刑案資料查註紀錄表、臺灣高等法院被告前案紀錄表可參
    ），不知感念告訴人屢屢對其夫妻雪中送炭之恩情，竟非法
    侵占用以支付貨款之支票，使告訴人蒙受有財產上損害，且
    犯後飾詞狡卸，全無悔意等一切情狀，各量處如主文所示之
    刑。檢察官雖從重求處有期徒刑3 年6 月，然本院考量上開
    情狀，復斟酌被告2 人所侵占之款項非鉅，認量處如主文所
    示之刑，已足收懲儆之效，附此敘明。
據上論斷，應依刑事訴訟法第299 條第1 項前段、刑法第28條、
第336 條第2 項，罰金罰鍰提高標準條例1 條前段，判決如主文
。
本案經檢察官甲○○到庭執行職務
中    華    民      國    95    年   6    月     28   日
                         刑事第四庭  審判長法  官 莊鎮遠
                                           法  官 王以齊
                                           法  官 劉敏芳
以上正本證明與原本無異。
如不服本判決應於收受本判決送達後十日內向本院提出上訴書狀
，其未敘述上訴理由者，並得於提起上訴後十日內向本院補提理
由書狀（均須按他造當事人之人數附繕本）「切勿逕送上級法院
」
中    華    民    國    95    年    6     月    30    日
                                           書記官 許倬維
附表即被告2人所侵占之支票明細：
┌──┬─────┬────┬──────┬─────────┬─────────┐
│編號│票     號 │發 票 人│發  票  日  │票面金額（新台幣）│   備        註   │
├──┼─────┼────┼──────┼─────────┼─────────┤
│  │AQ0000000 │吳 素 惠│92年7 月31日│51,690元          │偵查他字卷第87頁  │
├──┼─────┼────┼──────┼─────────┼─────────┤
│  │AQ0000000 │吳 素 惠│92年8 月31日│36,695元          │本院卷(一)第18頁    │
└──┴─────┴────┴──────┴─────────┴─────────┘
附錄論罪科刑法條全文
刑法第336條第2項：
於業務上所持有之物，犯前條第1 項之罪者，處6 月以上5 年以
下有期徒刑，得併3千元以下罰金。


司法院資訊處製作；財團法人民間司法改革基金會備份。
